# 销售返利问题

提问人：CallingCTS 时间：2012-10-24 23:42:40
A公司销售货品给B公司，约定B公司每月提货达到任务即给予一定比例的返利，返利可用于下次采购抵顶采购额，但可抵的采购额不超过 30 ％。 假设A销售 1000 元货物给B公司，成本为 500 元，可用于抵扣的返利为 300 元，税率为 17 ％。 情况 1 ：若A公司开票为1000 元，则A，B公司的会计处理分别为： A： 借：销售费用 300×1.17 B： 借：库存商品 1000 借：应收账款 700×1.17 借：应交税费-进项 1000×0.17 贷：主营收入 1000 贷：
应付账款 700×1.17 贷：应交税费－销项 1000×0.17 贷：主营成本 300×1.17 情况 2 ：若A公司开票为 700或开票 1000 但发票注明折让为 300 ，则A，B公司的会计处理分别为： A： 借：应收账款 700×1.17 B： 借：
库存商品 700 贷：主营收入 700 借：应交税费-进项 700×0.17 贷：应交税费－销项
700×0.17 贷：应付账款 700×1.17 情况 1 ，情况 2 对A公司来说会计利润不变，但毛利不同，同时情况 1 缴税较多；对B公司来说，若当期该商品都销售了，成本一致，若该商品没有销售，则情况 1 会比情况 2 成本要少。同时情况1B公司会少缴增值税。
问题：1.情况 1 和情况 2 会计处理是否恰当？ 2.最后的分析是否恰当？如恰当，情况 1 明显对A公司不利，对B公司有利，所以是否现实中都采用情况 2 那种方式开票？ 3.当期获得的可用于抵扣下次购货的返利是否需要做帐？还是只做台账备查就可以了，待实际使用时才做帐？

回答人：chenyiwei
你一方面提到“返利可用于下次采购抵顶采购额”，但确认应收帐款时直接按照折扣后的金额确认，这两者是否矛盾？即，是否该返利实际上是当场享受到的数量折扣？ 如果是当场享受的数量折扣，则情况 2 的处理是恰当的。如果本期仍然按照 1000 收款，返利需到以后期间采购时才可以抵用的，则期末资产负债表中应就与本期确认的销售相关但预计将在以后期间使用的折扣额度确认相关的预计负债，相应借方作冲减销售收入处理（但税务上能否冲减销售额，需取决于增值税发票的相关开具规定）。